---
title: "在R Markdown文档中使用中文"
author:
  - 谢益辉
  - 邱怡轩
  - 于淼
documentclass: ctexart
output:
  rticles::ctex:
    fig_caption: yes
    number_sections: yes
    toc: yes
classoption: "hyperref,"
---

# R and operating system 


```{r}
Sys.info()

Sys.getenv()

Sys.localeconv()


```


# R startup


R 每次开启时会读取两个文件：

* `.Renviron` 主要的目的是设定*环境变量*，告诉R如何寻找外部的程序，并且能够保存用户的信息，如API秘钥。

* `.Rprofile `是一个简单的文本文件，每次开启的时候会运行几行R命令。例如每次开启时检验是否有程序包升级。


R在运行时，会首先寻找`.Renviron`，其次是`.Rprofile `。不过在运行的过程中`.Renviron`的设定是高阶内容，如果设定不当很容易出现问题。

## Location of Startup files

需要注意三个文件夹：

* `R_HOME`,这个是R安装的文件夹。其中的`etc`文件夹可以包含R启动时的程序。可以通过 `R.home()`找到具体的路径。
* `HOME`，用户的主文件夹。在Mac系统中一般为`/home/username`，Windows系统中是`C:\Users\username`。可以通过`Sys.getenv("HOME")`找到操作系统中用户的主文件夹。

* 还有是 *Current Working Directory*，就是当前工作的文件夹。可以用`getwd()`得到。

R初始运行的文件`.Renviron` 和`.Rprofile `就位于上述三个文件夹之中。但是，在一个进程中（R session）只能运行1个`.Renviron` 和1个`.Rprofile `。这三个文件中的初始运行文件具有先后的运行顺序：`wd > HOME > R_HOME `。这也就是说，如果在当前的project运行的文件夹中建立新的`.Renviron` 或（和）`.Rprofile `，其他文件中的文件不会运行。



```{r Check the existence of `Rprofiles`}

path_profile_Rhome <- file.path(
    Sys.getenv("R_HOME"), 
    "etc", 
    "Rprofile.site")
path_profile_userHome <-  path.expand(file.path("~", ".Rprofile"))
                                      
path_profile_project <- file.path(getwd(), ".Rprofile") 



candidates <- c( 
  Sys.getenv("R_PROFILE"),
   Sys.getenv("R_PROFILE_USER"),
   path_profile_Rhome,
   path_profile_userHome,
  path_profile_project 
  )

candidates
Filter(file.exists, candidates)


```

```{r Create Rprofile}


# in working directory- project specified
# 
file.edit(".Rprofile")


# in user's home directory - user specified
file.edit("~/.Rprofile")


```

注意在R文件中的文件路径表示方法，在windows系统中路径的分隔符与R系统不同，所以常常使用`file.path`, `normalizePath`函数构建文件路径。

`pathological`程序包给出了提取系统和文件路径的函数。


```{r Path management}

library(pathological)
?pathological

help(package = "pathological")

os_path()

example(Startup)

r_profile()

r_environ()
r_environ_site()

```


